臺灣高等法院高雄分院刑事判決　　　　 94年度上易字第448號
上　訴　人
即　被　告　辛○○
　　　　　　　　　　　押)
上列上訴人因竊盜案件，不服臺灣高雄地方法院94年度易字第44
2 號中華民國94年4 月29日第一審判決（起訴案號：臺灣高雄地
方法院檢察署93年度偵字第21503 號，併案之同署94年度偵字第
5273號），提起上訴（併案案號：同署94年度偵字第12101 、13
864 、18108 ，臺灣桃園地方法院檢察署94年度偵字第13390 號
），本院適用簡式審判程序，判決如下：
    主  文
原判決撤銷。
辛○○共同連續攜帶兇器、毀壞門扇、夜間侵入住宅竊盜，累犯
，處有期徒刑肆年。扣案螺絲起子貳支、老虎鉗壹支、固定剪壹
支均沒收。
    事  實
一、辛○○前因違反肅清煙毒條例案件，經臺灣高雄地方法院85
    年訴字第3288號判決判處有期徒刑3 年3 月確定，88年5 月
    1 日假釋出監，嗣因犯他罪經撤銷假釋，執行殘刑2 年1 月
    8 日，至91年9 月2 日（原審誤載為9 月20日）縮刑期滿執
    行完畢，竟仍不知悔改，復基於竊盜之概括犯意，連續於附
    表編號1 、2 、4 、5 、6 、7 、8 、9 、14號所列時、地
    ，以各該編號所示手段，單獨著手竊取各附表各該編號所載
    被害人之財物（詳如附表）；及與姜文中基於共同竊盜之概
    括犯意聯絡，於附表編號3 、11、13號所列時、地，以附表
    所示手段，共同竊取各該被害人所有之財物如附表。
二、案經高雄市政府警察局楠梓分局、新興分局、三民第二分局
    報請臺灣高雄地方法院檢察署檢察官偵查起訴或併案審理，
    及桃園縣政府警察局平鎮分局報請臺灣桃園地方法院檢察署
    檢察官併案審理。
    理  由
一、本件被告辛○○所犯係死刑、無期徒刑、最輕本刑為3 年以
    上有期徒刑以外之罪，其於審理程序中就被訴事實為有罪之
    陳述，經本院告知簡式審判程序之旨，並聽取公訴人及被告
    意見後，合議庭裁定進行簡式審判程序，合先敘明。
二、訊據上訴人即被告（下稱被告）對前揭犯行均坦承不諱，核
    與附表編號1、2、3、4、5、6、7、8、9、11、13、14 號所
    示各被害人及共犯姜文中於警訊中指述之情節大致相符，並
    有現場勘查採證相片86張、查獲相片8 張、內政部警政署指
    紋比對鑑驗書4 張（刑紋字第0930217649號、0000000000號
    、0000000000號、0000000000號，見高市警楠分三字第0940
    001336號卷第31、51、74頁，94偵13390 號卷第20頁），以
    及原料買進登記簿、中華民國93年日出日沒時刻表、車籍作
    業系統查詢認可資料表各1 份，被害人巳○○、丙○○、丁
    ○○之贓物認領保管收據各1 張在卷可按。且有螺絲起子2
    支、老虎鉗1 支及固定剪1 支扣案可為佐證。被告犯罪事實
    應已明確。
三、按如附表編號1、2、3、4、5、6、7、8、11、13、14號所示
    之螺絲起子、老虎鉗及固定剪等工具，均係鐵製尖銳之物，
    客觀上自可造成人體相當之傷害，應屬凶器無疑。附表編號
    1、2、13之行為均係犯刑法第321條第1項第1、2、3 款攜帶
    兇器毀壞門扇夜間侵入住宅竊盜罪；附表編號3 係犯同條項
    第2 、3 款攜帶兇器、毀壞安全設備竊盜；附表編號4 、5
    、6 、7 、8 、11、14號係犯同條項第2 、3 款攜帶兇器、
    毀壞門扇竊盜罪；附表編號9 則係犯同法第320 條第1 項之
    普通竊盜罪。被告與姜文中對附表編號3 、11、13號之犯罪
    事實有犯意聯絡及行為分擔，應屬共同正犯。被告多次犯行
    ，時間緊接而犯同一基本構成要件，顯係基於概括犯意為之
    ，應依連續犯之規定論以情節較重之附表編號13攜帶兇器毀
    壞門扇夜間侵入住宅竊盜之一罪，並加重其刑。起訴書對附
    表編號1 、2 、3 、4 、5 、6 、8 、9 、11、13、14號之
    犯罪事實固均未記載，惟此等犯行既與起訴部分有連續犯之
    裁判上一罪關係，自為起訴效力所及，本院應併予審理，附
    此敘明。原審對被告論罪科刑，固非無見，惟原判決認附表
    編號1 、2 犯行係犯刑法第321 條1 、3 款，編號4 至7 則
    係犯同條項第3 款之加重竊盜，均漏未論及同條項第2 款之
    加重事由，於法自有未合。又對附表編號8 、9 、11、13、
    14 號 之犯罪事實未及審酌亦有未洽。再者，附表編號3 之
    犯行係由被告與共犯姜文中共同破壞被害人屋後鐵窗，由被
    告入內行竊，姜文中在屋外把風等情，業經被告自承在卷，
    核與姜文中警訊所言悉相符合，原審就此部分未論以共同正
    犯，認事用法即非正確。被告以其另有裁判上一罪之竊盜犯
    行應由本院併予審理為由，提起本件上訴，應有理由，且原
    判決亦有上開可議之處，自應予以撤銷改判。被告前因違反
    肅清煙毒條例案件，經臺灣高雄地方法院85年訴字第3288號
    判決判處有期徒刑3 年3 月確定，88年5 月1 日假釋出監，
    嗣因犯他罪經撤銷假釋，執行殘刑2 年1 月8 日，至91年9
    月2 日（原審誤載為9 月20日）縮刑期滿執行完畢，五年內
    再犯本件有期徒刑以上之罪，應依累犯之規定，加重其刑，
    並遞加重之。爰審酌被告以攜帶兇器、毀壞門扇及夜間侵入
    住宅之手段竊盜，不僅對被害人之財物造成損失，且對他人
    住居安全破壞甚鉅，惡性本已重大，其被查獲後仍無悔意，
    繼續行竊不輟，全無法治觀念，更不宜寬貸，竊得之物包括
    電腦設備、現金、金飾，價值不菲，及其犯後坦承犯行，態
    度尚可等一切情狀，量處如主文所示之刑。原審就上開附表
    所示編號第8 、9 、11、13、14號犯罪事實既未審酌，其適
    用刑法第56條之規定，實質上即有不當，本院自得依刑事訟
    訴法第370 條但書之規定，諭知較重於原審判決之刑（最高
    法院82年度第7 次刑事庭會議決議參照）。附表編號7 扣案
    之螺絲起子2 支、編號13扣案之老虎鉗1 支為被告所有，編
    號11扣案之固定剪1 支（扣押於高雄市政府警察局楠梓分局
    ）為共犯姜文中所有，均係供本件犯罪所用之物，均應為沒
    收之宣告。又編號7 犯行被查獲時扣得之老虎鉗1 支係在被
    告機車內查獲，被告並未攜帶下車行竊，此業經其供明在卷
    ，非其攜帶之兇器甚明，應無庸為沒收之宣告。此外附表編
    號1 至6 號之螺絲起子及編號14犯行被告所用之螺絲起子及
    老虎鉗子均已丟棄，此業經被告於警訊中供明在卷，編號8
    被告所有使用以毀壞門扇行竊之不詳工具並未扣案，為免日
    後執行困難，均不為沒收之宣告。
四、併案審理意旨另以：被告辛○○有附表編號10、12號所載之
    竊盜犯行，因認其與起訴部分有連續犯關係，併由本院審理
    云云。訊之被告固不否認有於附表編號10所載時地破壞該公
    寓大樓1樓及5樓頂之大門，然辯稱：尚未入屋行竊即被發覺
    等語。經查被告所破壞者乃公寓1 樓公用之大門，及通往5
    樓頂之鐵門，並未有住戶之門受破壞，或財物受損失，係寅
    ○○發現被告並非住戶，竟自樓頂走下來，乃請該公寓2 樓
    住戶報警等情，業經寅○○及住該公寓4 樓之丑○○於警訊
    中陳稱明白。被告侵入公寓之公共樓梯間固屬侵入住戶之住
    居空間，而構成侵入住宅（此部分未經合法告訴），然並無
    證據證明其有何進入各別住戶住處搜尋財物著手行竊之事實
    ，自難認其已著手竊盜，被告此行為尚未構成竊盜罪甚明。
    又訊之被告對附表編號12之犯行固於警訊及本院審理中自白
    在卷，惟其自白僅稱：伊有至編號12所載之處所現場，然對
    行竊當時與共犯姜文中如何分工，當日竊得何物均稱已不復
    記憶，其自白是否與事實相符，已非無疑。況共犯姜文中於
    警訊中對附表編號3 、11、13號犯行均坦承與被告共犯，對
    編號12部分則堅稱係其自己一人所犯，被告未參與共犯此案
    （見楠梓分局警卷第3 頁），而此犯行之被害人庚○○亦未
    目睹何人行竊，自難僅以被告不完整之自白，即認其有此犯
    罪事實，此部分併案審理事實亦屬無法證明。綜此，附表編
    號10、12所載犯罪事實均與本件起訴事實無裁判上一罪之連
    續犯關係，自非起訴效力所及，非本院所得審理，應退由檢
    察官另行依法處理，附此敘明。
據上論結，應依刑事訴訟法第369條第1項前段、第364條、第273
條之1 、299 條第1 項前段、第370 條但書，刑法第321 條第1
項第1 、2 、3 款、第28條、第47條、第56條、第38條第1 項第
2款 ，判決如主文。
本案經檢察官林應華到庭執行職務。
中　　華　　民　　國　　94　　年　　9 　　月　　29　　日
                  刑事第八庭    審判長法  官  惠光霞
                                      法  官  李淑惠
                                      法  官  蔡國卿
以上正本證明與原本無異。
不得上訴。
中　　華　　民　　國　　94　　年　　9 　　月　　29　　日
　　　　　　　　　　　　　　　　　　　書記官  翁心欣
附錄本件判決論罪科刑法條：
刑法第321條
犯竊盜罪而有左列情形之一者，處6 月以上5 年以下有期徒刑：
一  於夜間侵入住宅或有人居住之建築物、船艦或隱匿其內而犯
    之者。
二  毀越門扇、牆垣或其他安全設備而犯之者。
三  攜帶兇器而犯之者。
附表：
┌─┬────┬─────┬──────────┬────┬─────┐
│編│犯罪時間│犯罪地點  │  犯 　罪 　手　段  │被害人  │竊得財物  │
│號│        │          │                    │        │          │
├─┼────┼─────┼──────────┼────┼─────┤
│1 │93年10月│高雄市楠梓│於日沒後，持其所有而│卯○○  │華碩M6型手│
│  │4 日18時│區○○路12│客觀上得以危害人生命│        │提電腦1 台│
│  │許      │7 巷3 號5 │、身體可供兇器使用之│        │、128MB 隨│
│  │        │樓之2     │螺絲起子1支（原審誤 │        │身碟1 個及│
│  │        │          │載為2支），撬開蔡佳 │        │現金新台幣│
│  │        │          │育位於上址住宅之大門│        │2,000 元。│
│  │        │          │門鎖而侵入屋內（毀損│        │          │
│  │        │          │及無故侵入住宅部分，│        │          │
│  │        │          │未據告訴），竊取財物│        │          │
│  │        │          │                    │        │          │
├─┼────┼─────┼──────────┼────┼─────┤
│2 │93年10月│高雄市楠梓│於日出前，持前開可供│壬○○  │三洋廠牌DV│
│  │7 日凌晨│區○○○路│兇器使用之螺絲起子1 │        │D 1 台。  │
│  │0 時許  │70巷3 弄27│支（原審誤載為2支） │        │          │
│  │        │號        │，撬開壬○○位於上址│        │          │
│  │        │          │住宅之大門鐵門及2樓 │        │          │
│  │        │          │房門鎖而侵入屋內（毀│        │          │
│  │        │          │損及無故侵入住宅部分│        │          │
│  │        │          │，未據告訴），竊取財│        │          │
│  │        │          │物。                │        │          │
├─┼────┼─────┼──────────┼────┼─────┤
│3 │93年10月│高雄市楠梓│與姜文中共同持前開可│己○○  │金飾項鍊2 │
│  │12日上午│區○○路31│供兇器使用之螺絲起子│        │條、藍寶石│
│  │9 時至16│8 號      │1支 （原審誤載為2 支│        │戒指1 只、│
│  │時許間之│          │），破壞裝設於己○○│        │白金碎鑽石│
│  │某時（原│          │（併案意旨書誤載為范│        │項鍊1 條及│
│  │審誤植為│          │桂法）位於上址住宅後│        │現金新台幣│
│  │16時）  │          │方，兼有防盜功能而屬│        │3,000 元。│
│  │        │          │安全設備之鐵窗後，侵│        │          │
│  │        │          │入屋內（毀損及無故侵│        │          │
│  │        │          │入住宅部分，未據告訴│        │          │
│  │        │          │），竊取財物。姜文中│        │          │
│  │        │          │在外把風。          │        │          │
├─┼────┼─────┼──────────┼────┼─────┤
│4 │93年10月│高雄市楠梓│持前開可供兇器使用之│戊○○  │金項鍊1 只│
│  │13日17時│區○○路81│螺絲起子1支（原審誤 │        │及現金新台│
│  │許      │5 號2 樓  │載為2支），撬開姚秋 │        │幣3,000 元│
│  │        │          │冬位於上址住宅大門門│        │（原審誤載│
│  │        │          │鎖而侵入屋內（毀損及│        │為6,000元 │
│  │        │          │無故侵入住宅部分，未│        │）。      │
│  │        │          │據告訴），竊取財物。│        │          │
├─┼────┼─────┼──────────┼────┼─────┤
│5 │93年10月│高雄市楠梓│持前開可供兇器使用之│子○○  │項鍊1 條及│
│  │14日11時│區○○路23│螺絲起子1支（原審誤 │        │手錶1 只。│
│  │30分許  │9 號3 樓  │載為2支），撬開廖貫 │        │          │
│  │        │          │吟位於上址租屋處之鐵│        │          │
│  │        │          │門鎖後，侵入屋內（毀│        │          │
│  │        │          │損及無故侵入住宅部分│        │          │
│  │        │          │，未據告訴）竊取財物│        │          │
│  │        │          │。                  │        │          │
├─┼────┼─────┼──────────┼────┼─────┤
│6 │93年10月│高雄市楠梓│持前開可供兇器使用之│癸○○  │ACER廠牌筆│
│  │14日13時│區○○路15│螺絲起子1支（原審誤 │        │記型電腦、│
│  │許      │1 巷46號4 │載為2支），撬開賈靚 │        │PS2 電視遊│
│  │        │樓之1     │鳳位於上址住處大門門│        │樂器、國際│
│  │        │          │鎖而侵入屋內（無故侵│        │牌隨身音響│
│  │        │          │入住宅部分，未據告訴│        │、NICON廠 │
│  │        │          │），竊取財物。      │        │牌數位相機│
│  │        │          │                    │        │各1 台以及│
│  │        │          │                    │        │MOTOR 廠牌│
│  │        │          │                    │        │手機（門號│
│  │        │          │                    │        │：00000000│
│  │        │          │                    │        │42號）1 支│
│  │        │          │                    │        │。        │
├─┼────┼─────┼──────────┼────┼─────┤
│7 │93年10月│高雄市楠梓│持前開可供兇器使用之│丙○○  │裝飾品綠色│
│  │20日16時│區○○路33│螺絲起子2 支，撬開李│        │碎石24粒、│
│  │許      │2 巷12之2 │依貞位於上址住處大門│        │泰國紅寶石│
│  │        │號2 樓    │門鎖而侵入屋內（無故│        │22粒、高速│
│  │        │          │侵入住宅部分，未據告│        │公路回數票│
│  │        │          │訴），竊取財物。    │        │6 張、皮包│
│  │        │          │                    │        │3 只、手提│
│  │        │          │                    │        │包2 個、裝│
│  │        │          │                    │        │飾品項鍊條│
│  │        │          │                    │        │、IEMIU-KO│
│  │        │          │                    │        │157 型手錶│
│  │        │          │                    │        │1 只、SAGE│
│  │        │          │                    │        │M- MW986型│
│  │        │          │                    │        │手機1 支，│
│  │        │          │                    │        │以及現金新│
│  │        │          │                    │        │台幣4,055 │
│  │        │          │                    │        │元。      │
├─┼────┼─────┼──────────┼────┼─────┤
│8 │93年11月│高雄市左營│侵入甲○○位於上址住│甲○○  │大樂會員卡│
│  │初某日10│區○○○路│處屋內（無故侵入住宅│        │1 張。    │
│  │時許    │40號      │部分，未據聲請併辦）│        │          │
│  │        │          │，竊取財物。        │        │          │
├─┼────┼─────┼──────────┼────┼─────┤
│9   94年5 月│高雄市鹽埕│侵入巳○○位於上址住│巳○○  │重型機車駕│
│  │下旬某日│區○○路26│處屋內（無故侵入住宅│        │照駛執照1 │
│  │中午許  │0 巷17號5 │部分，未據聲請併辦）│        │張。      │
│  │        │樓        │，竊取財物。        │        │          │
├─┼────┼─────┼──────────┼────┼─────┤
│10│94年6 月│高雄市前金│持前開可供兇器使用之│寅○○、│無（未竊得│
│  │15日10時│區○○街33│一字起子2 支、十字起│丑○○  │財物）。  │
│  │許      │號4 樓    │子及老虎鉗各1 支，撬│        │          │
│  │        │          │開寅○○位於上址住處│        │          │
│  │        │          │之大樓1 樓大門及5 樓│        │          │
│  │        │          │樓頂門鎖而欲侵入屋內│        │          │
│  │        │          │（無故侵入住宅部分，│        │          │
│  │        │          │未據聲請併辦），竊取│        │          │
│  │        │          │財物。              │        │          │
├─┼────┼─────┼──────────┼────┼─────┤
│11│93年11月│高雄市楠梓│於日沒後，夥同姜文中│辰○○  │電腦主機1 │
│  │12日20時│區○○路22│持前開可供兇器使用之│        │台、新力牌│
│  │40分許  │3 號6 樓  │固定剪1 支，撬開蔡宗│        │攝影機2 台│
│  │        │          │益位於上址住處大門門│        │、戒指4 只│
│  │        │          │鎖而侵入屋內（無故侵│        │。        │
│  │        │          │入住宅部分，未據聲請│        │          │
│  │        │          │併辦）打開抽屜以竊取│        │          │
│  │        │          │財物。              │        │          │
├─┼────┼─────┼──────────┼────┼─────┤
│12│93年11月│高雄市楠梓│夥同姜文中持前開可供│庚○○  │現金新台幣│
│  │23日10時│區○○路5 │兇器使用之不詳工具（│        │6,000 元（│
│  │許      │巷1 號3 樓│參諸被告於本案連續加│        │併辦意旨認│
│  │        │          │重竊盜所貫用之工具，│        │為尚包括存│
│  │        │          │本院認定為兇器）撬開│        │摺16本，惟│
│  │        │          │庚○○位於上址住處大│        │被害人已於│
│  │        │          │門門鎖而侵入屋內（無│        │偵訊中證述│
│  │        │          │故侵入住宅部分，未據│        │存摺並未遭│
│  │        │          │聲請併辦），竊取財物│        │竊）。    │
│  │        │          │。                  │        │          │
├─┼────┼─────┼──────────┼────┼─────┤
│13│94年8 月│高雄市楠梓│於日沒後，夥同姜文中│丁○○  │金飾大約1 │
│  │11日19時│區○○路99│持前開可供兇器使用之│        │斤、無線對│
│  │30分許  │6 號2 樓之│老虎鉗1 支，撬開官瑞│        │講機2 支、│
│  │        │2         │和位於上址住處大門門│        │行動電話3 │
│  │        │          │鎖而侵入屋內（毀損及│        │支、228 紀│
│  │        │          │無故侵入住宅部分，未│        │念金幣3 枚│
│  │        │          │據聲請併辦），竊取財│        │、女用勞力│
│  │        │          │物。                │        │士手錶1 支│
│  │        │          │                    │        │及現金新台│
│  │        │          │                    │        │幣22,000元│
│  │        │          │                    │        │。        │
├─┼────┼─────┼──────────┼────┼─────┤
│14│94年3 月│桃園縣平鎮│持前開可供兇器使用之│乙○○  │新台幣8,20│
│  │16日15時│市○○路一│螺絲起子及老虎鉗子各│        │00元（併辦│
│  │30分許  │段37巷2 之│1 支（被告辛○○自白│        │意旨認為是│
│  │        │1 號3 樓  │有攜帶螺絲起子及老虎│        │40,000餘元│
│  │        │          │鉗子，然因數量不詳，│        │，惟被害人│
│  │        │          │本院各認定為1 支），│        │指述甚詳，│
│  │        │          │撬開乙○○位於上址住│        │且其與被告│
│  │        │          │處大門門鎖而侵入屋內│        │並無糾紛或│
│  │        │          │（毀損及無故侵入住宅│        │結怨，本院│
│  │        │          │部分，未據聲請併辦）│        │認定以被害│
│  │        │          │，打開櫃子以竊取財物│        │人之指述較│
│  │        │          │。                  │        │為可採）。│
├─┼────┼─────┼──────────┼────┼─────┤
